臺灣臺中地方法院小額民事判決
110年度沙小字第387號
原      告  胡崇賢  

被      告  NUIQUE JANE MINUZA （中文名:珍，菲律賓籍)

上列當事人間請求清償債務事件，經本院於民國110年9月15日言
詞辯論終結，判決如下：
    主      文
被告應給付原告新臺幣肆萬零壹佰元，及自民國一○八年三月
月十六日起至清償日止，按週年利率百分之五計算之利息。
訴訟費用新臺幣壹仟元由被告負擔。
本判決得假執行。但被告如以新臺幣肆萬零壹佰元為原告供擔
保後，得免為假執行。
    事實及理由
壹、程序方面：
一、按訴狀送達後，原告不得將原訴變更或追加他訴，但擴張或
    減縮應受判決事項之聲明者，不在此限，民事訴訟法第255
    條第1項第3款定有明文，依同法第436條之23、第436條第2
    項規定於小額程序準用之。經查，原告起訴時原請求自民國
    107年10月15日起至清償日止，按週年利率百分之5計算之利
    息（見本院卷第15頁），嗣於110年9月15日本院言詞辯論期
    日，原告當庭陳稱：「 訴之聲明第一項記載利息起算日變
    更為108 年3 月16日。」等語（見本院卷第86頁），核屬減
    縮應受判決事項之聲明，合於前開規定，應予准許。
二、被告經合法通知，未於言詞辯論期日到場，核無民事訴訟法
    第386條各款所列情形，爰依原告聲請，由其一造辯論而為
    判決。
貳、實體方面：
一、原告主張：（一）被告於107年10月15日向原告借款新臺幣
    （下同）35,000元，且被告承諾於5個月內歸還借款，及依
    週年利率百分之5計算利息，有被告簽署之借據為證。詎被
    告借得前開款項後，並未依約於108年3月15日返還全部借款
    ，迄今僅清償17,000元，尚積欠18,000元，為此爰依消費借
    貸契約之法律關係，請求被告清償借款18,000元。（二）被
    告於107年10、11月間，陸續以分期付款方式向原告購買Sam
    sung J7 Plus手機2支、Samsung J7 Pro手機1支、Samsung 
    Tab J平版電腦2臺、Samsung J8手機1支，原告已依約交貨
    完畢，且兩造約定被告應於108年2月26日前付清全部貨款，
    有被告簽署之簽收單為證。詎被告未按時繳款，迄今尚積欠
    22,100元，為此爰依買賣契約之法律關係，請求被告清償貨
    款221,000元等語。並聲明：被告應給付原告40,100元及自1
    08年3月16日起至清償日止，按週年利率百分之5計算之利息
    。
二、被告於110年9月23日提出「聲明狀」辯稱：（一）本件所有
    金錢來源係與1名菲律賓籍看護GORDERO LIEZEL一起經營，
    她與原告如果沒有交代清楚，應與被告無關。（二）被告將
    款項匯入GORDERO LIEZEL指定帳戶，並提出被告與GORDERO 
    LIEZEL間通訊內容及收據證明等語。
三、本院之判斷：
（一）原告主張：被告於107年10月15日向原告借款35,000元，
      且被告承諾於5個月內歸還借款，及依週年利率百分之5計
      算利息，有被告簽署之字據為證。詎被告借得前開款項後
      ，並未依約於108年3月15日返還全部借款，迄今僅清償17
      ,000元，尚積欠18,000元等情，業據其提出借據照片為證
      （見本院卷第17頁），且觀諸該借據上具有「Nuique」簽
      名，及該照片有檢附被告居留證，是以，原告主張上情，
      應堪信為真實。
（二）原告主張：被告於107年10、11月間，陸續以分期付款方
      式向原告購買Samsung J7 Plus手機2支、Samsung J7 Pro
      手機1支、Samsung Tab J平版電腦2臺、Samsung J8手機1
      支，原告已依約交貨完畢，且兩造約定被告應於108年2月
      26日前付清全部貨款，有被告簽署之簽收單為證。詎被告
      未按時繳款，迄今尚積欠22,100元等情，業據其提出簽收
      單、結算明細等影本為證（見本院卷第39至45頁），且觀
      諸該簽收單上具有「nuique」簽名，是以，原告主張上情
      ，應堪信為真實。
（三）被告雖以前詞置辯，然查：
　　1.按依債務本旨，向債權人或其他有受領權人為清償，經其
      受領者，債之關係消滅。持有債權人簽名之收據者，視為
      有受領權人。但債務人已知或因過失而不知其無權受領者
      ，不在此限，民法第309條定有文。　　
　　2.觀諸被告所提對話記錄，充其量僅顯示被告與暱稱「Dhay
       Day」、「Piaoliang Xiaojie」、「Niwrehs Radeehs」
      等人間於107年11月21日至108年5月9日之對話內容及金錢
      往來情形，尚難據此逕行推論被告已向原告或其他有受領
      權人為清償，則被告所辯前詞，尚非可採。
（四）按稱消費借貸者，謂當事人一方移轉金錢或其他代替物之
      所有權於他方，而約定他方以種類、品質、數量相同之物
      返還之契約，民法第474條第1項定有明文。查被告於107
      年10月15日向原告借款35,000元，且被告承諾於5個月內
      歸還借款，及依週年利率百分之5計算利息，詎被告借得
      前開款項後，並未依約於108年3月15日返還全部借款，迄
      今僅清償17,000元，尚積欠18,000元，是以，原告主張依
      消費借貸契約之法律關係，請求被告應給付原18,000元，
      為有理由，應予准許。
（五）又按稱買賣者，謂當事人約定一方移轉財產權於他方，他
      方支付價金之契約。當事人就標的物及其價金互相同意時
      ，買賣契約即為成立，民法第345條定有明文。查被告於1
      07年10、11月間，陸續以分期付款方式向原告購買Samsun
      g J7 Plus手機2支、Samsung J7 Pro手機1支、Samsung T
      ab J平版電腦2臺、Samsung J8手機1支，原告已依約交貨
      完畢，且兩造約定被告應於108年2月26日前付清全部貨款
      ，詎被告未按時繳款，迄今尚積欠22,100元，是以，原告
      主張依買賣契約之法律關係，請求被告應給付原22,100元
      ，為有理由，應予准許。
（六）另按給付有確定期限者，債務人自期限屆滿時起，負遲延
      責任；給付無確定期限者，債務人於債權人得請求給付時
      ，經其催告而未為給付，自受催告時起，負遲延責任。其
      經債權人起訴而送達訴狀，或依督促程序送達支付命令，
      或為其他相類之行為者，與催告有同一之效力，民法第22
      9條第1項、第2項分別定有明文。又按遲延之債務，以支
      付金錢為標的者，債權人得請求依法定利率計算之遲延利
      息。但約定利率較高者，仍從其約定利率；應付利息之債
      務，其利率未經約定，亦無法律可據者，週年利率為百分
      之5，民法第233條第1項、第203條亦分別明定。查原告對
      被告之借款債權，兩造約定清償期限為108年3月15日，及
      原告對被告之貨款債權，兩造約定清償期限為108年2月26
      日，則被告迄未給付，應負遲延責任，是以，原告請求自
      108年3月16日起至清償日止，按週年利率百分之5計算之
      法定遲延利息，核無不合，應予准許。
（七）從而，原告依據消費借貸契約及買賣契約之法律關係，請
      求被告應給付原告40,100元及自108年3月16日起至清償日
      止，按週年利率百分之5計算之利息，為有理由，應予准
      許。
（八）兩造其餘之攻擊防禦方法及未經援用之證據，經本院斟酌
      後，認為均不足以影響本判決之結果，自無逐一詳予論駁
      之必要，併此敘明。
四、本件判決依民事訴訟法第436條之20規定，應依職權宣告假
    執行。另依民事訴訟法第436條之23、第436條、第392條第2
    項規定，依職權酌定相當之擔保金額，宣告被告預供擔保而
    免為假執行。
五、本件依民事訴訟法第78條、第436條之19條第1項規定，確定
    其訴訟費用額為第一審裁判費1,000元，應由被告負擔。
中　　華　　民　　國　 110　　年　　10 　月　　20　　日
                  沙鹿簡易庭  法  官  賴秀雯
以上正本係照原本作成。
如不服本判決，應於送達後20日內，以判決違背法令為理由，向
本院提出上訴狀並表明上訴理由（上訴理由應表明一、原判決所
違背之法令及其具體內容；二、依訴訟資料可認為原判決有違背
法令之具體事實），如於本判決宣示後送達前提起上訴者，應於
判決送達後20日內補提上訴理由書（須附繕本）。如委任律師提
起上訴者，應一併繳納上訴審裁判費。
中　　華　　民　　國　 110　　年　　10 　月　　20　　日
                              書記官  陳任鈞